福建連江地方法院民事簡易判決
111年度簡字第1號
原      告  陳玉南  



被      告  陳福興  
訴訟代理人  陳建俊  
上列當事人間拆屋還地等事件，本院於民國111年6月8日言詞辯
論終結，判決如下：
    主      文
原告之訴駁回。
訴訟費用由原告負擔。
    事實及理由
一、原告主張：
　㈠原告祖先於民國前35年搭建門牌號碼連江縣○○鄉○○村000號房
    屋（下稱138號房屋），被告父親陳松茂於38年向原告伯父
    陳通玉賣斷「東至峻、西至路、南至矮豬厝地、北至玉己大
    厝牆」之土地，用以搭建門牌號碼連江縣○○鄉○○村000號之
    二層房屋（下稱140號房屋），然被告於105年未經原告同意
    拆毀138號房屋之馬背牆，並將140號房屋向上搭建為三層鐵
    皮屋，無權占用如附圖即連江縣地政局110年8月5日複丈成
    果圖所示編號988（1）土地搭建房屋，自應將該加蓋之部分
    拆除，回復原狀。
　㈡聲明：被告應將如附圖所示連江縣○○鄉○○段○號988（1）地號
    土地上之鐵皮建物拆除。
二、被告則以：
　㈠依連江縣地政局複丈如附圖所示之結果可知原告所稱無權占
    用土地之部分為連江縣○○鄉○○段000地號土地（下稱988地號
    土地）之一部，然988地號土地為被告所有，原告非所有權
    人本不得主張妨害排除之請求。
　㈡聲明：原告之訴駁回。
三、不爭執事項：
　㈠989地號土地（重測前為連江縣○○鄉○○段○○○段000地號土地）
    為原告及訴外人曹元鴻及陳益峰所共有；988地號土地（重
    測前為連江縣○○鄉○○段○○○段000地號土地）為被告所有。
　㈡138號房屋為原告所有；140號房屋為被告所有。
四、得心證之理由：
　㈠所有人對於無權占有或侵奪其所有物者，得請求返還之；對
    於妨害其所有權者，得請求除去之；各共有人對於第三人得
    就共有物之全部，為本於所有權之請求。但回復共有物之請
    求，僅得為共有人全體之利益為之，民法第767條、第821條
    分別定有明文，惟此權利以所有權人對侵奪之人始得行使。
　㈡原告固主張其為附圖編號988（1）地號土地之所有權人，然
    查：
　⒈「已辦地籍測量之地區，因地籍原圖破損、滅失、比例尺變
    更或其他重大原因，得重新實施地籍測量。」、「重新實施
    地籍測量之結果，應予公告，其期間為30日。土地所有權人
    認為前項測量結果有錯誤，除未依前條之規定設立界標或到
    場指界者外，得於公告期間內，向該管地政機關繳納複丈費
    ，聲請複丈。經複丈者，不得再聲請複丈。逾公告期間未經
    聲請複丈，或複丈結果無誤或經更正者，地政機關應即據以
    辦理土地標示變更登記。」土地法第46條之1、第46條之3分
    別定有明文。又地政主管機關依土地法重新實施地籍測量，
    有其一定之程序，若重測土地界址糾紛案件經依協調會調處
    結果辦理施測，其重測結果比照土地法第46條之1至第46條
    之3辦理公告，於公告期間內，土地所有權人未向該管地政
    機關提出異議，或逾期未聲請複丈或複丈結果無誤或經更正
    者，即生重測法律效力確定之效果，地政機關應即據以辦理
    土地標示登記，該重測之地籍圖即屬確定，自不容捨棄該地
    籍圖上標示之界線，另定土地之界線，此觀土地法第46條之
    1至第46條之3規定甚明（最高法院89年度台上字第2285號判
    決參照）。
　⒉本件988地號土地及相鄰之989地號土地於82年至88年間辦理
    地籍圖重測時，由988地號土地現所有人即被告之母親楊水
    蓮及989地號土地共有人陳益峰之被繼承人陳金炳到場指界
    ，並俱於地籍圖重測地籍調查表上用印，有土地重測地籍調
    查表（本院107年度簡字第13號卷第67-70頁）在卷可查，是
    實施地籍圖重測之程序並無違法之處，且各該土地所有人均
    未對重測結果提出異議，則該重測之地籍圖即屬確定，至重
    測前之舊地籍圖及其謄本，即應停止使用，重測後之界址縱
    與舊地籍圖所示位置不符，一切亦應以重測後之結果為準，
    是目前之土地標示登記及界址均仍有其效力。
　⒊從而，原告主張之附圖編號988（1）地號土地，依目前土地
    之標示登記及界址，該部分土地並非原告所有，其既非所有
    權人，自無法居於所有權人之地位依民法第821條、第767條
    之規定請求排除侵害。
五、本件事證已臻明確，兩造其餘主張、陳述並所提出之證據，
    經審酌後，認均與本件判決之結果不生影響，不再逐一論述
    。
六、據上論結，本件原告之訴為無理由，判決如主文。
中　　華　　民　　國　　111 　年　　6 　　月　　24　　日
                  民事簡易庭  法　官　黃瑞成　　　　　
以上正本係照原本作成
如對本判決上訴，須於判決送達後廿日內向本院提出上訴狀。如
委任律師提起上訴者，應一併繳納上訴審裁判費。
中　　華　　民　　國　　111 　年　　6 　　月　　24　　日
                        　　　書記官　賴永堯